臺灣士林地方法院民事裁定
111年度補字第291號
原      告  郭明哲  
訴訟代理人  余柏萱律師
上列原告與被告范心瑀等間請求返還買賣價金等事件，本院裁定
如下：
    主  文
原告應於收受本裁定正本送達之日起五日內具體表明應受判決事
項之聲明、補正范心瑀之住居所，並補繳第一審裁判費新臺幣玖
萬參仟零柒拾元，逾期未補正，即駁回原告之訴。
    理  由
一、起訴，應依民事訴訟法第77條之13、第77條之14等規定繳納裁判費，並應以訴狀表明應受判決事項之聲明，提出於法院為之，同法第244條第1項第3款亦有明文，此均為起訴必須具備之程式。原告之訴，起訴不合程式或不備其他要件者，法院應以裁定駁回之，但其情形可以補正者，審判長應定期間先命補正，同法第249條第1項第6款亦有明文。按訴訟標的之價額，由法院核定。核定訴訟標的之價額，以起訴時之交易價額為準；無交易價額者，以原告就訴訟標的所有之利益為準。以一訴主張數項標的者，其價額合併計算之。但所主張之數項標的互相競合或應為選擇者，其訴訟標的價額，應依其中價額最高者定之。同法第77條之1第1項、第2項、第77條之2第1項分別定有明文。所謂「應受判決事項之聲明」乃請求判決之結論，亦係請求法院應為如何判決之聲明，如當事人獲勝訴之判決，該聲明即成為判決之主文，並為將來據以強制執行之依據及範圍，是原告提起給付之訴，依上揭起訴必備程式之規定，所表明訴之聲明（給付內容及範圍）與法院所為之判決主文，均必須明確一定、具體合法、適於強制執行（最高法院98年度台上字第599號判決意旨參照）。再按當事人書狀，除別有規定外，應記載當事人姓名及住所或居所，民事訴訟法第116條第1項第1款亦有明文。
二、經查：
　㈠原告先位聲明為：被告冠錡國際實業有限公司或被告劉羿萱
    應給付新臺幣（下同）9,300,000元本息予原告。此項聲明
    ，究係向何人請求給付，未臻明確。再原告起訴狀以范心瑀
    為被告，卻未記載范心瑀之住所或居所，此部分起訴及書狀
    程式，均有不備。
　㈡原告先位聲明及備位聲明，訴訟標的金額均為9,300,000元。
    而預備之訴，係以先位之訴無理由時，請求法院就備位之訴
    為判決，所合併提起之訴訟，屬以一訴主張數項標的而應為
    選擇之情形。本件訴訟標的金額即應擇一高者，為9,300,00
    0元，應徵第一審裁判費93,070元。原告起訴未據繳納裁判
    費，亦有未合。
　㈢惟上述起訴及書狀程式之欠缺均非不能補正，爰依民事訴訟
    法第249條第1項但書、第121條第1項規定，命原告於本裁定
    正本送達之日起5日內，補正如主文所示，逾期不補正，即
    駁回其訴。
三、爰裁定如主文。　　
中　　華　　民　　國　　111 　年　　7 　　月　　22　　日
                  民事第一庭法  官  江哲瑋
如以上正本係照原本作成。
本裁定不得抗告。
中　　華　　民　　國　　111 　年　　7 　　月　　22　　日
                            書記官  張祐誠